Inventaris van het archief van de Beroepscommissie Wet Autovervoer Goederen (BWAG) op grond van art. 54 WAG 1951 van het Ministerie van Verkeer en Waterstaat, 1954-1984
Nationaal Archief, Den Haag
- Adviseren van de minister inzake beroepen ingediend tegen beschikkingen van de voorzitter van de Commissie Vergunningen Goederenvervoer/Commissie Vervoervergunningen ( CVG/CVV)., 1955-1985; 1-1717
  - Nijlant, E. te Meppel. 1955-1967, 1068-1069; stuk
    - 1955, 1068; stuk
    - 1967, 1069; stuk
  - Nijts, P.J. te Alkmaar, 1955, 1070; stuk
  - Ockhuisen Transport; BV te Loosdrecht, 1979, 1071; stuk
  - Odfjell Westfal-Larsen Agencies BV te Spijkenisse, 1982, 1072; stuk
  - Oellers, J.J. en J.J. te Kerkrade, 1970, 1073; stuk
  - Oevelen, Chr. van te Hoogerheide, 1959, 1074; stuk
  - Offermans, J.G.M. te Amstenrade en H. Wijnands te Meersen, 1965, 1075; stuk
  - Oldenhuis, S. te Westeremden, 1979, 1076; stuk
  - Oldenhuis Westeremden; Firma te Westeremden, 1967, 1077; stuk
  - Olsman en Zn., K.; Firma te Enschede, 1957, 1078; stuk
  - 'Onderling verband voor binnenschippers'; Stichting te Rotterdam. 1967, 1079-1080
    - WAG 532., 1079; stuk
    - WAG 533., 1080; stuk
  - Oord, J. van der te Badhoeverdorp, 1957, 1081; stuk
  - Oorschot, C.F. van, handelend onder de naam Votintex BV te Heemstede, 1978, 1082; stuk
  - Oort en Zn., J.; VOF te Dreumel, 1964, 1083; stuk
  - Oort, Van BV; Transportbedrijf te Dreumel, 1982, 1084; stuk
  - Oosten, Gebroeders van; BV te Beverwijk, 1980, 1085; stuk
  - Oosten, Gebroeders van; BV te Heemskerk, 1980, 1086; stuk
  - Oosten, Gebroeders van; BV te Melick, 1985, 1087; stuk
  - Oosterbeek, A. te Markelo, 1971, 1088; stuk
  - Oostermeijer, C.J. te Amsterdam, 1969, 1089; stuk
  - Oosthuizen en Zn., D.; VOF te Wormerveer, 1979, 1090; stuk
  - Oosting, J. te Musselkanaal. 1961-1967, 1091-1092
    - 1961, 1091; stuk
    - 1967, 1092; stuk
  - Oppelaar, L. te Boskoop, 1979, 1093; stuk
  - Os, J.A. van te Rotterdam, 1958, 1094; stuk
  - Oskam, H. te Harderwijk, 1966, 1095; stuk
  - Oss; Transportservice BV te Oss, 1978, 1096; stuk
  - Osta, A.A.L. van te Roosendaal, 1979, 1097; stuk
  - Otten, D. te Hoogeveen, 1958, 1098; stuk
  - Otto, J.H. te Weesp, 1963, 1099; stuk
  - Oud en Zn., H.; Firma te Oudkarspel, 1958, 1100; stuk
  - Oude, Den, Expeditie; VOF te Bussum. 1960-1961, 1101-1102; stuk
    - 1960, 1101; stuk
    - 1961, 1102; stuk
  - Ouden, J.W.A. den te Schijndel, 1982, 1103; stuk
  - Oudt, J.M. te Amsterdam. 1956, 1104-1105
    - WAG 678., 1104; stuk
    - WAG 679., 1105; stuk
  - Ouweneel, J.W.; VOF te Schoonhoven, 1963, 1106; stuk
  - Overeem, W. te Uitgeest, 1960, 1107; stuk
  - Öz Transportbedrijf BV te 's-Gravenhage, 1985, 1108; stuk
  - Paanen's, Gebroeders, Transportbedrijf; Firma te Amsterdam. 1957-1959, 1109-1112
    - WAG 755, 1957, 1109; stuk
    - WAG 780 1957, 1957, 1110; stuk
    - WAG 878 1958, 1958, 1111; stuk
    - WAG 879 1959, 1959, 1112; stuk
  - Palmen, T.H. te Kerkrade, 1965, 1113; stuk
  - Pamukkale Internationaal Transport BV in oprichting te Schiedam. 1983, 1114-1115
    - WAG 2539., 1114; stuk
    - WAG 2560., 1115; stuk
  - Papen, G.A. te Hengelo tegen H.A. Dijkman te 's-Heerenberg, 1956, 1116; stuk
  - Papen, G.A. te Hengelo. 1955-1959, 1117-1118
    - 1955, 1117; stuk
    - 1959, 1118; stuk
  - Papen, G.A. te Eindhoven, 1955, 1119; stuk
  - Pasma, J.T. te Zaandam, 1976, 1120; stuk
  - Pater, Th. te Voorthuizen. 1958-1959, 1121-1122
    - 1958, 1121; stuk
    - 1959, 1122; stuk
  - Paulusma, Gebroeders te Tieke o/d Suameer. 1967, 1123-1126
    - WAG 1553., 1123; stuk
    - WAG 1564., 1124; stuk
    - WAG 1582., 1125; stuk
    - WAG 1584., 1126; stuk
  - Paulussen, J.H.W. te Elsloo, 1956, 1127; stuk
  - 'Pax'; NV Internationale Transport Maatschappij te Leeuwarden. 1955-1960, 1128-1130
    - WAG 509, 1955, 1128; stuk
    - WAG 1334, 1955, 1129; stuk
    - WAG 1219, 1960, 1130; stuk
  - Pee, C. de te Krimpen aan den IJssel, 1960, 1131; stuk
  - Peekema en Compagnon; Firma en H. Duiker te Grouw, 1961, 1132; stuk
  - Pellicaan-Viveen, J.C.G. te Heusden. 1963-1965, 1133-1134
    - 1963, 1133; stuk
    - 1965, 1134; stuk
  - Pelt, L.E. van te Sprang-Capelle, 1958, 1135; stuk
  - Penders-Verhoeven, Weduwe G.J. te Rotterdam, 1969, 1136; stuk
  - Pepping, H. te Gasselte, 1977, 1137; stuk
  - Peters, J.H.J. te Arnhem, 1979, 1138; stuk
  - Peters, W.A. en J.H.M. Meij, handelend onder de naam Transportbedrijf Peters en Meij te Nijmegen, 1966, 1139; stuk
  - Petrus en De Boer BV te Hilversum, 1980, 1140; stuk
  - Phoelich, J. te Nijmegen, 1975, 1141; stuk
  - Piersma, W. te Amsterdam, 1972, 1142; stuk
  - Pierssens, A. te Heikant, 1957, 1143; stuk
  - Pijpers, J. te Breda, 1956, 1144; stuk
  - Plantinga, W. te Garijp, 1975, 1145; stuk
  - Platje-Ligteringen, W. te Apeldoorn, 1977, 1146; stuk
  - Plekkepoel, A.J.H. te Soest, 1973, 1147; stuk
  - Ploeg en Zn., M., BV te Apeldoorn, 1979, 1148; stuk
  - Ploeg en Zn., M.; VOF te Apeldoorn, 1977, 1149; stuk
  - Ploeg, P. van der te Groningen, 1961, 1150; stuk
  - Poel, Gebroeders de; VOF te Stroobos, 1960, 1151; stuk
  - Polder, H.J., CV te Deventer, 1977, 1152; stuk
  - Polderman, D.J. te Oud-Vossemeer, 1976, 1153; stuk
  - Poll, F. van de te Brunssum, 1977, 1154; stuk
  - Pollemans, A.C. te Oude Tonde, 1959, 1155; stuk
  - Polman, Th.J. en A. Megchelenbrink, 1962, 1156; stuk
  - Posbankruiters, De; Ponyclub te Velp, 1979, 1157; stuk
  - Postma, S. te Spannum, 1971, 1158; stuk
  - Pot, C.; Firma te Waalwijk. 1956-1958, 1159-1160
    - 1956, 1159; stuk
    - 1958, 1160; stuk
  - Pot, G.P. te Leiden, 1959, 1161; stuk
  - Potze, A. te Musselkanaal, 1970, 1162; stuk
  - Poulissen, W.H. te Urmond. 1972, 1163-1164
    - WAG 1746., 1163; stuk
    - WAG 1750., 1164; stuk
  - Pouw, H. en A.I. van Schaik te Vinkeveen, 1958, 1165; stuk
  - Pouwels Autobedrijf BV te Alkmaar, 1983, 1166; stuk
  - Priems; BV te Goirle, 1976, 1167; stuk
  - Priems, C.J. te Tilburg, 1972, 1168; stuk
  - Priems, N.H., Internationaal Expeditie- en Transportbedrijf te Tilburg, 1973, 1169; stuk
  - Prins, J.H., handelend onder de naam J.H. Prins Jr. voorheen P. Hofland te Koog aan de Zaan, 1978, 1170; stuk
  - Prins en Zn., R. te Almelo, 1971, 1171; stuk
  - Pronk, C.J. te Blokker, 1972, 1172; stuk
  - P.T.B. Transportbedrijf BV te Beverwijk, 1977, 1173; stuk
  - P.T.B. Transportbedrijf.; BV te Rotterdam, 1978, 1174; stuk
  - Pulleman en Zn.; Firma te Oude Tonge, 1959, 1175; stuk
  - Pullens, H. en C. te Waalwijk, 1983, 1176; stuk
  - Puls, E.H., handelend onder naam Transportbedrijf Balder te Amsterdam. 1965-1966, 1177-1178
    - 1965, 1177; stuk
    - 1966, 1178; stuk
  - Putman, Gebroeders A.J. en H. te Westervoort, 1957, 1179; stuk
  - Puyn, P.M. te Nijmegen, 1955, 1180; stuk
  - Pijnenburg's Internationaal Expeditie- en Transportbedrijf te Tilburg. 1980, 1181-1183
    - WAG 1071., 1181; stuk
    - WAG 2331., 1182; stuk
    - WAG 2354., 1183; stuk
  - Pijper en Zn., G. te Woerden, 1971, 1184; stuk
  - Raamsman, A.B. te Haarle, 1971, 1185; stuk
  - Raas, H. te Lewedorp, 1955, 1186; stuk
  - Ree, Gebroeders van der; VOF te Numansdorp, 1979, 1187; stuk
  - Reenen, J. van te Barneveld, 1960, 1188; stuk
  - Relou, J. te Helmond, 1962, 1189; stuk
  - Remmits, P.H. te Oyen, 1955, 1190; stuk
  - Renkema, E. te Oosterhoogebrug, 1975, 1191; stuk
  - Rens' Bestel en Internationaal Transportbedrijf te Enschede, 1972, 1192; stuk
  - Rens, J.J. te Horst, 1955, 1193; stuk
  - Renselaar, G. van te Doornspijk, 1975, 1194; stuk
  - Rensen, P. te Heerhugowaard, 1955, 1195; stuk
  - Rensink, J. van te Spekholzerheide, 1960, 1196; stuk
  - Reijnders en Compagnon; VOF te Eindhoven, 1969, 1197; stuk
  - Riemersma, T.W. te Hengelo, 1970, 1198; stuk
  - Rieske, S. te Stadskanaal, 1955, 1199; stuk
  - Riet, E. van de te Oldebroek, 1977, 1200; stuk
  - Riet, G. van te Loenen aan de Vecht, 1956, 1201; stuk
  - Rigter, G.J., handelend onder de naam Transportbedrijf G.J. Rigter te Eemnes, 1978, 1202; stuk
  - Rinsma en Zn.; Firma te Rottevalle, 1959, 1203; stuk
  - Rodenburg, J. te Gouda. 1959-1962, 1204-1207
    - WAG 1079, 1959, 1204; stuk
    - WAG1259, 1961, 1205; stuk
    - WAG 1254, 1962, 1206; stuk
    - WAG 1305, 1962, 1207; stuk
  - Roeles, Vrachtautodiensten; NV te Groningen, 1970, 1208; stuk
  - Roest, H. van der te Delfzijl, 1972, 1209; stuk
  - Rompen, J.H. te Mechelen-Wittem, 1958, 1210; stuk
  - Ronde, Gebroeders de te Goes, 1960, 1211; stuk
  - Ronde Morgen, De.; VOF te Kerkdriel. 1965-1977, 1212-1213
    - 1965, 1212; stuk
    - 1977, 1213; stuk
  - Roos en Zoon, W.; Firma te Callantsoog, 1955, 1214; stuk
  - Roos, F. te Leidschendam, 1980, 1215; stuk
  - Roos, G.B. te Heinenoord tegen VOF D.A. Plomp te Mijnsheerenland. 1963-1964, 1216-1217
    - 1963, 1216; stuk
    - 1964, 1217; stuk
  - Roos, J.P. te Maurik, 1978, 1218; stuk
  - Roose, J. te Goes, 1962, 1219; stuk
  - Roosendaal, W. te Enkhuizen, 1960, 1220; stuk
  - Roosmalen, Van Transportbedrijf; BV te Rijswijk, 1978, 1221; stuk
  - Rooy, D. de te Badhoevedorp, 1956, 1222; stuk
  - Rooy en Zn., G.N. de; Internationaal Transportbedrijf BV te Eindhoven. 1980-1981, 1223-1224
    - 1980, 1223; stuk
    - 1981, 1224; stuk
  - Rooijmans, H.W.N. te Velddriel, 1964, 1225; stuk
  - Ros, C.A. te Winterswijk, 1961, 1226; stuk
  - Ros, J. te Midwoud, 1982, 1227; stuk
  - Rosendaal, W.J. te Beek, 1978, 1228; stuk
  - Rossem, E. van te Utrecht, 1977, 1229; stuk
  - Rossen en Zn., Transportbedrijf; VOF te Wijchen, 1977, 1230; stuk
  - Roth, W.A., handelend onder de naam 'Eerste Dagelijkse Autobesteldient Leerdam-Gorinchem', 1965, 1231; stuk
  - Rothman, H.E. te Laren. 1961-1962, 1232-1233
    - 1961, 1232; stuk
    - 1962, 1233; stuk
  - 'Roxane'; NV Houthandel te Ede. 1957-1958, 1234-1235
    - 'Roxane'; NV Houthandel te Ede, 1957, 1234; stuk
    - 'Roxane'; NV Houthandel te Ede, 1958, 1235; stuk
  - Ruhl, Chr.G.H. te Amsterdam, 1980, 1236; stuk
  - Ruigrok, C.M.W. te Schiedam, 1955, 1237; stuk
  - Ruiten, G. van te Roelofarendsveen, 1956, 1238; stuk
  - Ruitenbeek, W.J.; handelend onder de naam Jan Ruitenbeek te Amersfoort, 1979, 1239; stuk
  - Ruiter en Zn., F.; VOF te Enkhuizen, NV Vervoercentrale 'Libra' te Joure, Gebroeders G. en H. Eijk CV Expeditiebedrijf te Den Helder tegen Gebroeders G. en H. Dijkstra VOF handelende onder de naam 'De Uiver' te Enkhuizen, 1960, 1240; stuk
  - Ruiter, J. de te Scharnegoutum, 1972, 1241; stuk
  - Ruiter's Autodiensten 'De Duif'; VOF te Enkhuizen, 1961, 1242; stuk
  - Rutges Expeditie; VOF te Montfoort, 1962, 1243; stuk
  - Rijk, P. de te Sint Willebrord. 1955-1960, 1244-1245
    - 1955, 1244; stuk
    - 1960, 1245; stuk
  - Rijn en Compagnon, Van; VOF te Ankeveen, 1983, 1246; stuk
  - Rijn en Zoon, G.Z. van; Firma te Scheveningen. 1961-1962, 1247-1248
    - 1961, 1247; stuk
    - 1962, 1248; stuk
  - Rijn, IJ. van te Katwijk aan Zee, 1956, 1249; stuk
  - Rijnsbergen, C.W. van te Kerkwijk, 1961, 1250; stuk
  - Rijsdijk-van Seters, Weduwe K., handelend onder de naam J. Rijsdijk's Transportonderneming te Rotterdam, 1960, 1251; stuk
  - Rijsewijk en Zn., W.A. van; VOF te Helvoirt, 1979, 1252; stuk
  - Ryssen, J.J. van en M.W. Verdonk; Maatschap te Uithoorn, 1976, 1253; stuk
  - Samberg, B.W. te Winterswijk, 1961, 1254; stuk
  - Sande, C.J.N.M. van de te Liempde, 1979, 1255; stuk
  - Sande, J. van der te Sprundel en C.J. de Rooy te Etten, 1957, 1256; stuk
  - Sande, Van de, BV te Sprundel, 1979, 1257; stuk
  - Sangen, J.H.J., handelend onder de naam 'Klein maar Dapper' te Hoensbroek, 1957, 1258; stuk
  - Santing, H. te Emmen, 1956, 1259; stuk
  - Sap, P.W. te Venlo, 1970, 1260; stuk
  - Sax, P.; VOF Expeditiebedrijf te 's-Graveland, 1961, 1261; stuk
  - Sceren en Zn., Weduwe A. van; VOF te Nijkerk, 1965, 1262; stuk
  - Schaft, H.J.J. van der te Aalsmeer, 1981, 1263; stuk
  - Schagen BV; Autodiensten Stad te Burgerbrug, 1982, 1264; stuk
  - Schagen, Gebroeders van te Rijnsaterwoude, 1957, 1265; stuk
  - Schaik, G. van te Kesteren en Donkelaar Expeditie te Ede tegen Firma Gebroeders van Eck te Amerongen, 1960, 1266; stuk
  - Schalekamp Reklame- en Publiciteitsbureau; VOF te Leeuwarden, 1977, 1267; stuk
  - Schans, H. te Nibbixwoud, 1956, 1268; stuk
  - Scheele en Zn., J.C. te Axel, 1959, 1269; stuk
  - Scheepens en Zn., C.H.; VOF Expeditiebedrijf te Middelbeers, 1978, 1270; stuk
  - Scheerders, A.J.; Firma en P. Lambert te Vogelwaarde, 1957, 1271; stuk
  - Schelde, De, Handel en Scheepvaart Maatschappij; NV te Terneuzen, 1958, 1272; stuk
  - Scheuten, H.G.P. te Hengelo, 1970, 1273; stuk
  - Schieruiters, De; Ponyclub te Rotterdam, 1977, 1274; stuk
  - Schigt, G.H. te Winterswijk, 1977, 1275; stuk
  - Schilder en Zn., Weduwe L.; VOF te 't Zand. 1978-1979, 1276-1277
    - 1978, 1276; stuk
    - 1979, 1277; stuk
  - Schilders, Fr. te Waalwijk, 1955, 1278; stuk
  - Schiltmans-Tiel BV te Tiel, 1979, 1279; stuk
  - Schipper, M.G. te Amsterdam, 1978, 1280; stuk
  - Schipper, W. te Emmen, 1961, 1281; stuk
  - Schippers en Compagnon, W.H.; BV voorheen, 1974, 1282; stuk
  - Schlembach, H. te Wijlre, 1979, 1283; stuk
  - Schoenaker, W.G. en D.J. van Deutekom te Ede, 1961, 1284; stuk
  - Schoneville, J. te Helenaveen, 1956, 1285; stuk
  - Schoonbrood, J.L.H. te Maastricht, 1955, 1286; stuk
  - Schoonhoven, G.J. van; Transport- en Aannemingsbedrijf te Veenendaal, 1971, 1287; stuk
  - Schot, D.C. te Tholen. 1955-1957, 1288-1289
    - 1955, 1288; stuk
    - 1957, 1289; stuk
  - Schouten, S.J. te Polsbroek, 1973, 1290; stuk
  - Schrama, P.S. te Badhoevedorp, 1955, 1291; stuk
  - Schreuder, A. te Putten, 1959, 1292; stuk
  - Schreuder, J. te Ten Post, 1967, 1293; stuk
  - Schreuders, J.J. te Heesbeen, 1979, 1294; stuk
  - Schreurs, J.M. te Weert, 1974, 1295; stuk
  - Schroeijers en Zn., F.A. te Oudenbosch, 1966, 1296; stuk
  - Schrunder, H., handelend onder de naam Schrunder's Algemeen Landelijke Vervoeronderneming te Rotterdam, 1960, 1297; stuk
  - Schuitema, G.S. en B. Staal; VOF te Aduard, 1960, 1298; stuk
  - Schulp en Zn., Bakker's Autodiensten (J. Born), Transportbedrijf Beek, Transportbedrijf Bos, allen te Weesp en Hogeberg's Transportbedrijf te Amsterdam, 1969, 1299; stuk
  - Schuppen, G. van te Zeist, 1971, 1300; stuk
  - Schut, G. handelend onder de naam 'Expeditie Concordia' te Apeldoorn. 1976, 1301-1302
    - WAG 1881., 1301; stuk
    - WAG 1882., 1302; stuk
  - Seatrans BV te Vlaardingen, 1981, 1303; stuk
  - Segers, H.M. te Amsterdam, 1962, 1304; stuk
  - Seinen, Tj. te IJsbrechtum, 1959, 1305; stuk
  - Seip's Nationaal- en Internationaal Vervoersbedrijf te Ter Apel, 1957, 1306; stuk
  - Selman BV Transporten te Huissen, 1983, 1307; stuk
  - Serne, G.A. te Zoelmonde, 1955, 1308; stuk
  - Setax BV; Taxibedrijf te Doetinchem, 1980, 1309; stuk
  - Sigman, P. BV; Transportonderneming te Amsterdam, 1974, 1310; stuk
  - Silfhout, J.A. te Enschede, 1977, 1311; stuk
  - Simons. J.J.M. te Bergen op Zoom, 1977, 1312; stuk
  - Sipma, F. te Rolde, 1967, 1313; stuk
  - Skiljan, S. BV te Nieuwerkerk aan den IJssel, 1984, 1314; stuk
  - Slager, Gebroeders; Firma te Hallum, 1960, 1315; stuk
  - Slagter en Zn., G.J.; VOF te Westerbroek, 1972, 1316; stuk
  - Slegers en Zn., H.C.; VOF te Eindhoven, 1978, 1317; stuk
  - Slegt, J.C. te Rotterdam, 1959, 1318; stuk
  - Sloof, H.N. te Rotterdam, 1956, 1319; stuk
  - Sloos, S. te Spanbroek, 1955, 1320; stuk
  - Slootmaker; Transport- en Expeditiebedrijf NV te Rotterdam. 1955-1960, 1321-1322
    - 1955, 1321; stuk
    - 1960, 1322; stuk
  - Sman en Zn., A. van der; Firma te Delft. 1959-1962, 1323-1324
    - 1959, 1323; stuk
    - 1962, 1324; stuk
  - Smedes; Firma Gebroeders te Wagenborgen, 1961, 1325; stuk
  - Smedes, S., handelende onder de naam Firma Gebroeders Smedes te Wagenborgen, 1967, 1326; stuk
  - Smedts, H.G.A. te Baarlo, 1983, 1327; stuk
  - Smeenk en Zn., J.; Internationaal Transportbedrijf te Huissen, 1978, 1328; stuk
  - Smeets en Zn., Weduwe, Transportbedrijf; VOF te Stein, 1979, 1329; stuk
  - Smeets, J.J.W. te Maasbree, 1971, 1330; stuk
  - Smilda, A. te Zevenhuizen, 1961, 1331; stuk
  - Smilda, K.H. te Pofferd, 1978, 1332; stuk
  - Smissen, P. van de te Sint Willebrord, 1956, 1333; stuk
  - Smit, D.J., Transport, BV te 's- Gravenhage, 1980, 1334; stuk
  - Smit en Zn., J. de; Firma te Graauw, 1958, 1335; stuk
  - Smit, J.J. de; Beurtdienst te Breskens, 1961, 1336; stuk
  - Smit- Lijnden; BV te Zwanenburg, 1979, 1337; stuk
  - Smits, S. te Lettelbert, 1963, 1338; stuk
  - Sneekes en Zn., A.; VOF te Schagebrug, 1985, 1339; stuk
  - Sneekes J.W. en Firma P. Bakker en Zn., Firam Weduwe L. Schilder en Zonen allen te 't Zand en C.H. Sneekes te Oudesluis, 1970, 1340; stuk
  - Sneekes, J.W. te 't Zand, 1980, 1341; stuk
  - Sniekers, J.H. te Heel, 1960, 1342; stuk
  - Snijder, N.J. te Bavel, 1979, 1343; stuk
  - Soer, J.P. te Nieuwaal, 1966, 1344; stuk
  - Soeren, Weduwe A. van; BV Transportbedrijf te Nijkerkerveen, 1978, 1345; stuk
  - Sol, J.M., handelend onder de naam Transportbedrijf Hans Sol te Badhoevedorp, 1977, 1346; stuk
  - Sombroek, N.J., handelend onder de naam Firma Sombroek te Ursem, 1980, 1347; stuk
  - Sommeren, P.M. van te Liessel, 1977, 1348; stuk
  - Sonder, Gebroeders M.W.H., BV; Aannemersbedrijf te Almelo, 1982, 1349; stuk
  - Sondervan Expeditie; BV te Amsterdam, 1978, 1350; stuk
  - Sonneveldt, J. te Rotterdam, 1984, 1351; stuk
  - Spek, J. te Brandwijk, 1958, 1352; stuk
  - Spelt en Zn., W.P.; VOF te Mijdrecht. 1977, 1353-1354
    - WAG 1858., 1353; stuk
    - WAG 1893., 1354; stuk
  - Spiral BV te Horst, 1980, 1355; stuk
  - Spitman BV te Renkum, 1981, 1356; stuk
  - Splinter, P.M. te Amsterdam, 1974, 1357; stuk
  - Spooren, P.J. te Bergeijk, 1960, 1358; stuk
  - Sportel, G. te Nieuweschans, 1979, 1359; stuk
  - Spreuwel, A. van te Hilvarenbeek, 1955, 1360; stuk
  - Sprinkhuizen, P.W. te 's-Gravehage, 1969, 1361; stuk
  - Spijer, Simon.; BV te Alphen aan den Rijn, 1978, 1362; stuk
  - 'Stad Alkmaar'; Beurtdienst NV te Alkmaar. 1961-1962, 1363-1364
    - 1961, 1363; stuk
    - 1962, 1364; stuk
  - Stalenhoef, W.J. te Blaricum, 1963, 1365; stuk
  - Starre, W.C. van der te Vlaardingen, 1961, 1366; stuk
  - Starren, H.J. te Maastricht, 1972, 1367; stuk
  - Lenthe, Gebroeders van, BV te Brummen, 1978, 1368; stuk
  - Steen, J. te Wijdenes, 1978, 1369; stuk
  - Steenbakkers, L.; BV Transportbedrijf te Schijndel, 1981, 1370; stuk
  - Steenbeek, H. van te Kootwijkerbroek, 1978, 1371; stuk
  - Steghuis, G.M. te Tilligte, 1978, 1372; stuk
  - Burgemeester en Wethouders van de gemeente Stein, 1983, 1373; stuk
  - Ster, A. van der te Ter Aar, 1957, 1374; stuk
  - Sterkens, A.P. te Made, 1971, 1375; stuk
  - Sterren, J.H.W. van de, handelend onder de naam J. van der Sterren te Horst, 1983, 1376; stuk
  - Stertefeld, A.J., Weduwe van E. Dallinga, handelend onder de naam J. Dallinga te Delfzijl, 1960, 1377; stuk
  - Steunebrink Jr, J. te Eelde, 1979, 1378; stuk
  - Steur en Zn., K.A.J.; Firma te 's-Gravenhage, 1960, 1379; stuk
  - Stichting, De, GA Coöperatieve Fabriek van Melkproducten te Buren, 1966, 1380; stuk
  - Stigter,T.; VOF te 's-Gravenhage, 1962, 1381; stuk
  - Stijn, G. van, handelend onder de naam Handelsonderneming 'Kethel' te Schiedam, 1980, 1382; stuk
  - Stippen en Zn., J.G. van; VOF te Balgoy, 1969 - 1970, 1383; stuk
  - Stippen, J.G. van te Balgoij. 1965, 1384-1386
    - WAG 1409., 1384; stuk
    - WAG 1410., 1385; stuk
    - WAG 1411., 1386; stuk
  - Stoel, P.H. van der te Amsterdam, 1956, 1387; stuk
  - Stok, A. van der te Rozenburg, 1973, 1388; stuk
  - Stokhof, J.G. te Amsterdam, 1978, 1389; stuk
  - Stoltz en Zn., Corn.; Firma te Amsterdam, 1957, 1390; stuk
  - Stoop, A.C. te Zevenbergschenhoek, 1959, 1391; stuk
  - Stouten, J. te Oosterland, 1956, 1392; stuk
  - Straaten, J.C. van der en P.D. Waltheer te Sleeuwijk, 1955, 1393; stuk
  - Stravers en Robbé; VOF te Amsterdam, 1981, 1394; stuk
  - Strooitsma en Zn., J.; Firma te Leeuwarden, 1960, 1395; stuk
  - Stuut, H. te Winschoten, 1985, 1396; stuk
  - Suidema, B. te Zaandam, 1981, 1397; stuk
  - Suijkerbuijk en Zn.; VOF Transportbedrijf te Hoogerheide, 1979, 1398; stuk
  - Swart Gebroeders en Zn.; BV te Ulicoten, 1982, 1399; stuk
  - Swinckels, W. te Tegelen, 1957, 1400; stuk
  - Swinkels, Transporten; BV te Mariahout, 1979, 1401; stuk
  - Sijs, J.A. te Heerhugowaard. 1966-1967, 1402-1403
    - 1966, 1402; stuk
    - 1967, 1403; stuk
  - Tabor, J.W. te Eerbeek, 1970, 1404; stuk
  - Tapken, G.H. te Nieuw-Weerdinge, 1959, 1405; stuk
  - Telgenhof Oude Koehorst, J.M.; Firma Expeditiebedrijf te Albergen, 1957, 1406; stuk
  - Tempelman, Th.G. te Deventer, 1968, 1407; stuk
  - 'Terneuzen', Transportmaatschappij NV te Terneuzen, 1958, 1408; stuk
  - Terpstra, A. te Sneek, 1967, 1409; stuk
  - Teuben, J.G. te Musselkanaal, 1981, 1410; stuk
  - Teunen, W.J. te Gennep, 1960, 1411; stuk
  - Teunissen en Zn., J.; Firma te Elst, 1956, 1412; stuk
  - Teunissen-Verhey, Weduwe F.A.; VOF te Drempt, 1974, 1413; stuk
  - Thielen, H. te Hulten, 1981, 1414; stuk
  - Thielen, P.W.A. te Roosendaal, 1959, 1415; stuk
  - Thies en Compagnon, H.M.; VOF Firma te Assen, 1983, 1416; stuk
  - Thissen, A.L., handelend onder de naam Aannemers- en Wegenbouwbedrijf Brunssum te Brunssum, 1982, 1417; stuk
  - Thijssen en Zn.; VOF Expeditie te Millingen aan de Rijn, 1978, 1418; stuk
  - Tiel, L.C. van; Firma te Schiedam, 1956, 1419; stuk
  - Tielbeke, G.M., Transport II BV te Dedemsvaart, 1977, 1420; stuk
  - Tieleman en Zn., A.J.; VOF te Kloosterzande tegen J.F. de Bruijn te Walsoorden, 1959, 1421; stuk
  - Tieleman en Zoon, A.J.; Firma te Kloosterzande. 1956-1958, 1422-1423
    - 1956, 1422; stuk
    - 1958, 1423; stuk
  - Tiemissen, G.F. te Lithoyen, 1959, 1424; stuk
  - Tiemissen, J.P. te Lithoyen, 1971, 1425; stuk
  - Tiemstra; Firma te Amsterdam, 1965, 1426; stuk
  - Tienderen, Gebroeders van; Expeditiebedrijf te Hoofddorp tegen de NV Algemene Transport- en Expeditie Onderneming Van Gend en Loos te Utrecht, 1959, 1427; stuk
  - Tienderen, Van Transport BV te Hoofddorp, 1981, 1428; stuk
  - Tiethof, B. te Enschede, 1962, 1429; stuk
  - Tigchelaar, P. te Franeker, 1959, 1430; stuk
  - Tilburg, G. van te Amsterdam, 1956, 1431; stuk
  - Tilburg, H.A. van te Pindorp, 1958, 1432; stuk
  - Timmer, J.J. te Amsterdam, 1962, 1433; stuk
  - Tinholt, C. te Santpoort, 1978, 1434; stuk
  - Tintelen, A. van te Dodewaard. 1960-1962, 1435-1436
    - 1960, 1435; stuk
    - 1962, 1436; stuk
  - Tissen, A.G. te Boxmeer, 1960, 1437; stuk
  - Tol, A. van der te Zaandam, 1978, 1438; stuk
  - Tol's, A.K., Goederenvervoer; Firma te Rotterdam, 1957, 1439; stuk
  - Tom's Bloemen en Planten, BV te Breukelen, 1983, 1440; stuk
  - Tongereloo, W.H.M. te Heeze, 1955, 1441; stuk
  - Toom, B.M. den, handelend onder de naam Firma M. den Toom te Weesperkarspel, 1957, 1442; stuk
  - Toorn, M. van te Lienden, 1977, 1443; stuk
  - Toorn, Gebroeders van; VOF te Buren, 1971, 1444; stuk
  - Top Team Huis aan Huis Verspreiding; BV te Rotterdam, 1985, 1445; stuk
  - Tramper en de Koster; Firma te 's-Gravenpolder, 1959, 1446; stuk
  - Transcargo Internationale Expeditie Onderneming; NV te Amsterdam tegen het Expeditiebedrijf A. Nijdam en Zonen te Groningen, 1957, 1447; stuk
  - Transport-, Garage- en Handelsbedrijf; NV voorheen W. Nieboer te Winschoten, 1961, 1448; stuk
  - Transterra; BV te Amsterdam, 1978, 1449; stuk
  - 'Trio'; BV Transportonderneming voorheen J. Mur te Breukelen, 1980, 1450; stuk
  - Trip, J.H. te Veendam, 1959, 1451; stuk
  - Tromp, A. H. te Eindhoven, 1955, 1452; stuk
  - Trompetter, K.D. te Opperdoes, 1963, 1453; stuk
  - T.T. Expres; Algemeen Expeditiebedrijf BV te Deventer, 1978, 1454; stuk
  - 'Tuba' Middle East Express te Amsterdam, 1983, 1455; stuk
  - Tuitel, Gebroeders; VOF te Moerkapelle. 1961-1978, 1456-1458
    - 1961, 1456; stuk
    - 1962, 1457; stuk
    - 1978, 1458; stuk
  - Turhan, Y. te Rotterdam. 1983, 1459-1460
    - WAG 2556., 1459; stuk
    - WAG 2563., 1460; stuk
  - Turnhout en Zn., W.M. van; Firma te Dongen, 1962, 1461; stuk